【裁判字號】    99,上易,642
【裁判日期】    991207
【裁判案由】    竊盜
【裁判全文】
臺灣高等法院臺南分院刑事判決         99年度上易字第642號
上  訴  人
即  被  告  郭金海
上列上訴人因竊盜案件，不服臺灣臺南地方法院99年度易字第66
6號中華民國99年8月30日第一審判決（起訴案號：臺灣臺南地方
法院檢察署99年度偵字第3001、5367、5602號），提起上訴，上
訴人即被告並就犯罪事實為有罪陳述，經本院裁定進行簡式審判
程序，判決如下：
    主  文
原判決關於郭金海共同犯如附表編號十二、十五、二十一所示之
竊盜罪共罪及定執行刑部分均撤銷。
郭金海共同犯如附表編號十二、十五、二十一所示之竊盜罪共
罪，均累犯，各處如附表編號十二、十五、二十一所示之刑，如
易科罰金，均以新台幣壹仟元折算壹日。
其餘上訴駁回（即附表編號一至十一、十三、十四、十六至二十
部分）。
本判決第二項撤銷改判部分所處之刑及第三項上訴駁回部分所處
之刑，應執行有期徒刑貳年，如易科罰金，以新台幣壹仟元折算
壹日。
    事  實
一、郭金海前於民國（下同）90年間，因違反毒品危害防制條例
    案件，經臺灣臺南地方法院以90年度南簡字第287 號判處有
    期徒刑6月確定，嗣經同法院於96年7月31日以96年度聲減字
    第1362號裁定減刑為有期徒刑3月確定，於96年9月28日縮刑
    期滿執行完畢。詎郭金海仍不知悔改，又與郭義位（業經本
    院判決有罪確定）共同基於為自己不法所有之意圖，分別於
    附表所示時間，前往附表所示地點，由郭金海在旁把風、郭
    義位下手行竊之分工方式，徒手竊取如附表所示被害人之物
    ，得手後將竊得之物持往資源回收廠變賣，所得則朋分花用
    殆盡。
二、嗣經警於99年1月3日23時40分許，在台南縣關廟鄉○○村○
    ○街216巷12 號後方廢棄空屋，查獲郭義位、郭金海二人形
    跡可疑，帶回警局接受訊問，郭金海於99年1月4日在台南縣
    警察局歸仁分局關廟分駐所警詢時，主動向警員坦承如附表
    編號7 以外之全部竊盜犯行，在犯罪偵查機關未發覺上開各
    次犯行前，自首而接受裁判。另經警在附表編號7 所示之台
    南縣關廟鄉○○路○段880巷51號濟生堂失竊現場採取煙蒂
    ，送請比對DNA-STR型別與郭義位相同，而循線查悉郭金海
    、郭義位附表編號7之竊盜犯行。
三、案經台南縣警察局歸仁分局報告臺灣臺南地方法院檢察署檢
    察官偵查起訴。
    理  由
一、本件被告所犯為死刑、無期徒刑、最輕本刑三年以上有期徒
    刑以外之罪，亦非屬高等法院管轄之第一審案件，而被告於
    本院審理中，就被訴犯罪事實為有罪之陳述，經告知被告簡
    式審判程序之旨並聽取當事人意見後，本院合議庭裁定進行
    簡式審判程序。是本件之證據調查，依刑事訴訟法第273 條
    之2規定，不受同法第159條第1項、第161條之2、第161條之
    3、第163條之1 及第164條至第170條所規定證據能力認定及
    調查方式之限制，合先敘明。
二、上揭犯罪事實，業據被告郭金海於警詢、偵查、原審及本院
    審理中自白不諱，核與證人即同案被告郭義位供述之犯罪事
    實相符，並經證人許和南、劉明法、吳村安、楊松雄、林仙
    化、盧淇澳、陳冠為、黃進成、許芳裕、卓玉泉、陳昭南、
    郭振豐、楊義男、翁春明、潘明順、蔡來福、蕭梅鶯、陳泉
    芳、林昇皝、郭黃素鑾、黃慶宗於警詢時指證於如附表所示
    之時間、地點，失竊如附表所示之財物明確，且有犯罪地點
    即北極殿、刑部堂、孚佑安濟宮、天師府、上帝殿、二甲代
    天府、北極殿、五公菩薩廟、玉真宮、翰林院、聖鳳宮、慈
    鳳宮、幸山堂、廣興堂之現場照片、武聖宮、黃府王爺壇監
    視錄影器翻拍照片（警卷一第49、52、59、62、63、68、69
    、72、79、87 至89、97、98、109、110、116、123、127、
    132、135頁）及台南縣警察局歸仁分局刑案現場勘察紀錄表
    （濟生堂）、臺南縣警察局鑑驗書、濟生堂之現場照片、證
    物清單（警卷二第6至7頁）在卷足憑，是依上開補強證據，
    足證被告之自白與事實相符，堪予採信。從而，本件事證明
    確，被告所犯如附表所示之竊盜犯行，堪以認定，應依法論
    科。
三、核被告所為，均係犯刑法第320條第1項之竊盜罪。被告與郭
    義位間就前開犯行，有犯意之聯絡與行為之分擔，均為共同
    正犯。又被告如附表所示之各次犯行，係在不同時間及處所
    分別竊取如附表所示各該被害人之物品，其時間、地點、被
    害人均有異，顯係犯意各別、行為互異，應予分論併罰。再
    被告前於90年間，因違反毒品危害防制條例案件，經臺灣臺
    南地方法院以90年度南簡字第287號判處有期徒刑6月確定，
    嗣經同法院於96年7月31日以96年度聲減字第1362 號裁定減
    刑為有期徒刑3月確定，於96年9月28日縮刑期滿執行完畢，
    有臺灣高等法院被告前案紀錄表附卷可稽，被告於五年以內
    ，故意再犯本件有期徒刑以上之如附表所示之各罪，均為累
    犯，各應依刑法第47條第1項規定加重其刑。另被告經警於
    99年1月3 日23時40分許，在台南縣關廟鄉○○村○○街216
    巷12號後方廢棄空屋查獲形跡可疑而帶回警局接受訊問，被
    告於99年1月4日在台南縣警察局歸仁分局關廟分駐所警詢時
    ，主動向警員坦承如附表編號7 以外之全部竊盜犯行，並帶
    同警員前往各犯罪地點指認，此有99年1 月26日警詢筆錄記
    載：「（問：你於99年1月4日被本分局關廟分駐所查獲後於
    警詢筆錄中陳述『另涉及20多起廟宇』青銅製香爐、淨香爐
    、花瓶等物品之竊案是否全部屬實？經你與郭義位2人向警
    方供述所犯罪時、地製作之犯罪一覽表是否你與郭義位行竊
    過之廟宇嗎？）全部屬實。是的。」等語可稽（見警卷一第
    19 頁），且觀卷內現場照片日期多為99年1月4日拍攝，而
    被害人則多於同年1月4日以後，經警方通知始到場製作筆錄
    甚明。是被告於附表所示犯罪（編號7除外）未被有偵查權
    之公務員或機關發覺前，向臺南縣警察局歸仁分局警員坦承
    犯行，進而接受裁判，應依刑法第62條前段自首之規定，就
    附表編號1至6、8至21所示之各次犯行減輕其刑，並先加後
    減之。另附表編號7所示之犯行，係經警在台南縣關廟鄉○
    ○路○段880巷51號濟生堂失竊現場採取煙蒂，送請比對
    DNA-STR 型別與郭義位相同，而循線查悉被告上開犯行，自
    不符合自首規定，併予敘明。
四、撤銷改判部分（即附表編號12、15、21部分）
    原審以被告為有罪陳述，適用簡易審判程序，依上開事證，
    予以論罪科刑，固非無據，然查：
  (一)附表編號12所得財物銅酒杯3個，原判決認定為銅酒杯2個；
    附表編號15所得財物香爐1個、淨香爐6個，原判決認定為香
    爐2個、淨香爐3個、青銅罐3 個，又犯罪地點應為保大路一
    段82之2號，原判決記載為82之3號；附表編號21所得財物淨
    香爐3個，原判決認定為淨香爐2個，及犯罪地點應為南安路
    89之9號，原判決記載為99之9號，尚有違誤。
  (二)被告上訴意旨雖以：被告坦承犯行，並向警員自首除附表編
    號7以外之20 次竊盜犯行，情堪憫恕，且檢察官於原審法院
    具體求刑一年六月，原審未依刑法第57條各款規定審酌一切
    情狀，竟定執行刑三年，顯然過重云云；但查：
  1.按量刑之輕重，係屬事實審法院得依職權自由裁量之事項，
    苟以被告之責任為基礎，並已斟酌刑法第五十七條各款所列
    情狀而為刑之量定，復未逾越法定刑度，不容任意指為違法
    （最高法院96年台上字第7018號判決意旨參照）。又本案公
    訴檢察官於原審審判期日當庭就被告科刑範圍，具體表示：
    請處被告應執行刑有期徒刑三年等語，並非求刑一年六月，
    有原審99年8月23日審判筆錄在卷可參（見原審卷第107頁）
    。因此，被告指稱：檢察官於原審法院具體求刑一年六月，
    原審判決量刑過重云云，應有誤會。
  2.次按刑法第59條、第61條之得酌量減輕其刑、免除其刑者，
    必須犯罪另有特殊之原因與環境等情，而在客觀上足以引起
    一般同情，認為即予宣告法定最低度刑期猶嫌過重者，或依
    第59條規定減輕其刑仍嫌過重者，始各有其適用。至於被告
    犯行、情節輕微或被告犯罪之動機、手段、犯罪後之態度等
    各種情狀，僅可為法定刑內從輕科刑之標準，不得據為酌量
    減輕之理由。是以被告前揭所稱自首如附表所示竊盜犯行（
    編號7除外），乃刑法第62條前段所定得減輕其刑之事由，
    而原判決亦已依此規定減輕其刑。又此事由固亦屬被告犯罪
    後之態度，但此應係刑法第57條規定量刑之審酌事項，並不
    足據為刑法第59條、第61條規定減輕其刑、免除其刑之基礎
    。況且，被告所犯本件竊盜罪行，亦無其他事證足認被告另
    有特殊之原因與環境，在客觀上足以引起一般同情，即使宣
    告法定最低度刑期猶嫌過重或依刑法59條規定減輕其刑仍嫌
    過重，而得依刑法第59條、第61條規定酌量減輕其刑或免除
    其刑之情形。是以被告前揭辯詞，顯非有據。
  3.從而，被告上訴意旨以：被告坦承犯行，並自首犯行（除附
    表編號7 以外），情堪憫恕，及檢察官僅求刑一年六月為由
    ，而指摘原判決量刑過重，請求從輕量刑，雖非有理，惟原
    判決關於附表編號12、15、21部分既有前揭可議之處，即屬
    無可維持，自應由本院將原判決該部分予以撤銷改判，以期
    適法。本院審酌被告國中畢業，家庭經濟狀況勉持，素行不
    佳（有警詢筆錄及臺灣高等法院被告前案紀錄表可按），案
    發時年輕力壯，不思以己力循正途取財，竟利用廟宇無人看
    管之時間而竊取香爐、花瓶等物，變賣現金花用，且自98年
    10月28日起至99年1月3日僅二個餘月，行竊高達21次，惟念
    其所竊取者，均係擺設在供桌上之香爐、花瓶等物，變賣所
    得金錢亦屬小額，未因行竊而破壞或為其他法益侵害之舉動
    ，且於警詢時主動向警員坦承如附表編號7 以外之20次竊盜
    犯行，顯有悔悟之心等一切情狀，分別量處如附表編號12、
    15、21所示之刑，並均諭知易科罰金之折算標準。
五、上訴駁回部分（即附表編號1至11、13、14、16至20部分）
    ：
    原審就被告如附表編號1至11、13、14、16至20 部分所示之
    竊盜犯行，依據上開事證，因予適用刑法第28 條、第320條
    第1項、第47條第1項、第62條前段、第41條第1項前段、第8
    項、第51條第5款，刑法施行法第1條之1 （原判決漏載刑法
    施行法第1條之1），並審酌被告犯罪情狀，各量處被告如附
    表編號1至11、13、14、16至20 部分所示之刑，並均諭知易
    科罰金之折算標準，經核認事用法並無違誤，量刑亦稱允當
    ，被告仍執前揭上訴意旨指摘原判決該部分不當，為無理由
    ，此部分應予駁回。
六、按數罪併罰，分別宣告其罪之刑，依刑法第五十一條各款定
    其應執行之刑，既係科刑，自亦須依刑法第五十七條規定審
    酌一切情狀，以為量刑輕重之標準。然定應執行之刑，既係
    審酌妥適之執行刑，則兼及所定刑之執行效果，乃屬當然。
    又宣告多數有期徒刑，定應執行刑者，既係就各刑中之最長
    期以上、各刑合併之刑期以下，定其刑期。但不得逾三十年
    。自應就各罪之全體情形加以審酌，綜合考量所定執行刑之
    效果，依比例原則及公平、公正原則，妥適行之。本件原判
    決關於附表編號12、15、21部分因有前揭可議之處，既經本
    院將原判決該部分予以撤銷改判，則原判決原定應執行有期
    徒刑三年部分，自已失所依附，應由本院另予改定。本院綜
    合考量上述科刑審酌情狀及被告執行刑之教化效果，認前開
    撤銷改判部分所處之刑與上揭上訴駁回部分所處之刑，應予
    改定執行刑二年為適當，並諭知易科罰金之折算標準（詳如
    後述），以示懲儆。
七、末按刑法第41條第8項雖經立法院於98年12月15 日修正，將
    得易科罰金之適用範圍擴大為數罪併罰之數罪均得易科罰金
    ，其執行刑逾六月者，亦得易科罰金，並經總統於98年12月
    30日公佈，而於99年1月1日起生效，惟因被告行為時之刑法
    第41條第8 項係規定於數罪併罰，其執行之刑未逾六個月者
    ，始得易科罰金之規定，業經司法院98年6 月19日公佈釋字
    第662 號解釋：「中華民國94年2月2日修正公佈之現行刑法
    第41條第2 項，關於數罪併罰，數宣告刑均得易科罰金，而
    定應執行之刑逾六個月者，排除適用同條第一項得易科罰金
    之規定部分，與憲法第23條規定有違，並與本院釋字第 366
    號解釋意旨不符，應自本解釋公佈之日起失其效力」，準此
    ，前開修正前之刑法第41條第2 項規定既經上開解釋宣示「
    失其效力」，而現行刑法第41條第8項並已將上開釋字第662
    號解釋內容予以明文化，自應適用新法刑法第41條第8 項之
    規定。是被告如附表所示之各次犯行，均符合易科罰金之規
    定，雖定應執行刑時已逾六月，惟依98年12月30日修正後刑
    法第41條第 8項之規定，仍應諭知易科罰金之折算標準，併
    此敘明。
八、據上論結，依刑事訴訟法第368條、第369條第1項前段、第
    364條、第299條第1項前段、刑法第28條、第320條第1項、
    第47條第1項、第62條前段、第41條第1項前段、第8項、第
    51條第5款，刑法施行法第1條之1，判決如主文。
本案經檢察官邱克斌到庭執行職務。
中    華    民    國    99    年    12    月    7     日
                  刑事第三庭    審判長法  官  陳義仲
                                      法  官  楊清安
                                      法  官  張季芬
以上正本證明與原本無異。
不得上訴。
                                      書記官  林宛妮
中    華    民    國    99    年    12    月    7     日
附錄本判決論罪科刑法條：
中華民國刑法第320條第1項（普通竊盜罪）
意圖為自己或第三人不法之所有，而竊取他人之動產者，為竊盜
罪，處5年以下有期徒刑、拘役或5百元以下罰金。
 附  表
┌─┬───┬─────┬────────┬──────┬──────┬─────┬───────┐
│編│行為人│ 犯罪時間 │    犯罪地點    │   被害人   │  所得財物  │財物變賣  │主文所宣告之刑│
│號│      │          │                │            │            │所得      │              │
│  │      │          │                │            │            │（新台幣）│              │
├─┼───┼─────┼────────┼──────┼──────┼─────┼───────┤
│01│郭義位│98年10月28│臺南縣歸仁鄉許厝│許厝代天府主│花瓶1對     │約300至400│郭金海共同竊盜│
│  │郭金海│日上午11時│中山路一段451號 │委許和南    │燭臺1對     │元        │，累犯，處有期│
│  │      │30分許    │「許厝代天府」  │            │銅製品1個   │          │徒刑貳月      │
├─┼───┼─────┼────────┼──────┼──────┼─────┼───────┤
│02│郭義位│98年11月8 │臺南縣仁德鄉後壁│萬應公廟負責│燈座2個     │約200至300│郭金海共同竊盜│
│  │郭金海│日下午1時 │村民安路2段786號│人劉明法    │香爐1個     │元        │，累犯，處有期│
│  │      │30分許    │「萬應公廟」    │            │            │          │徒刑貳月      │
├─┼───┼─────┼────────┼──────┼──────┼─────┼───────┤
│03│郭義位│98年12月21│臺南縣關廟鄉深坑│北極殿主委吳│香爐8個     │約1,200至 │郭金海共同竊盜│
│  │郭金海│日中午12時│村深坑三街18號「│村安        │花瓶8對     │1,300元   │，累犯，處有期│
│  │      │30分許    │北極殿」        │            │淨香爐7個   │          │徒刑貳月      │
├─┼───┼─────┼────────┼──────┼──────┼─────┼───────┤
│04│郭義位│98年12月21│臺南縣關廟鄉中山│刑部堂主委楊│香爐5個     │約1000元  │郭金海共同犯竊│
│  │郭金海│日晚上7時 │路一段89巷61弄12│松雄        │花瓶5對     │          │盜，累犯，處有│
│  │      │30分許    │號「刑部堂」    │            │茶杯12個    │          │期徒刑貳月    │
├─┼───┼─────┼────────┼──────┼──────┼─────┼───────┤
│05│郭義位│98年12月24│臺南縣龍崎鄉崎頂│代天府主委林│香爐1個     │約100元   │郭金海共同竊盜│
│  │郭金海│日下午3時 │村石梯1號「代天 │仙化        │            │          │，累犯，處有期│
│  │      │30分許    │府」            │            │            │          │徒刑貳月      │
├─┼───┼─────┼────────┼──────┼──────┼─────┼───────┤
│06│郭義位│98年12月25│臺南縣關廟鄉東昌│孚佑安宮主委│香爐4個     │約1,000元 │郭金海共同竊盜│
│  │郭金海│日凌晨1時 │街101號「孚佑安 │盧淇澳      │花瓶3對     │至1,100元 │，累犯，處有期│
│  │      │30分許    │濟宮」          │            │淨香爐2個   │          │徒刑貳月      │
├─┼───┼─────┼────────┼──────┼──────┼─────┼───────┤
│07│郭義位│98年12月25│臺南縣關廟鄉南雄│濟生堂義工陳│香爐2個     │約500至600│郭金海共同竊盜│
│  │郭金海│日中午12時│路二段880巷51號 │冠為        │花瓶1對     │元        │，累犯，處有期│
│  │      │20分許    │「濟生堂」      │            │盞盒1個     │          │徒刑參月      │
├─┼───┼─────┼────────┼──────┼──────┼─────┼───────┤
│08│郭義位│98年12月26│臺南縣關廟鄉下湖│天師府負責人│香爐2個     │約200至300│郭金海共同竊盜│
│  │郭金海│日上午8時 │村南雄路二段875 │黃進成      │            │元        │，累犯，處有期│
│  │      │30分許    │巷88 號「天師府 │            │            │          │徒刑貳月      │
│  │      │          │」              │            │            │          │              │
├─┼───┼─────┼────────┼──────┼──────┼─────┼───────┤
│09│郭義位│98年12月26│臺南縣關廟鄉下湖│上帝殿負責人│金爐1個     │約400至500│郭金海共同竊盜│
│  │郭金海│日上午9時 │村保東一街600巷 │許芳裕      │花瓶2對     │元        │，累犯，處有期│
│  │      │30分許    │36號「上帝殿」  │            │淨香爐1個   │          │徒刑貳月      │
│  │      │          │                │            │杯子底座3個 │          │              │
├─┼───┼─────┼────────┼──────┼──────┼─────┼───────┤
│10│郭義位│98年12月26│臺南縣歸仁鄉沙崙│二甲代天府主│金爐2個     │約600至700│郭金海共同竊盜│
│  │郭金海│日中午12時│村二甲118號「二 │任委員卓玉泉│花瓶2對     │元        │，累犯，處有期│
│  │      │許        │甲代天府」      │            │淨香爐3個   │          │徒刑貳月      │
├─┼───┼─────┼────────┼──────┼──────┼─────┼───────┤
│11│郭義位│98年12月26│臺南縣仁德鄉新田│北極殿董事長│香爐1個     │約200元   │郭金海共同竊盜│
│  │郭金海│日下午1時 │村新田路34巷1號 │陳昭男      │            │          │，累犯，處有期│
│  │      │30分許    │「北極殿」      │            │            │          │徒刑貳月      │
├─┼───┼─────┼────────┼──────┼──────┼─────┼───────┤
│12│郭義位│98年12月27│臺南縣歸仁鄉七甲│武聖宮主任委│金爐2個     │約600元   │郭金海共同竊盜│
│  │郭金海│日上午11時│村七甲一街136號2│員郭振豐    │淨香爐5個   │          │，累犯，處有期│
│  │      │24分許    │樓「武聖宮」    │            │銅酒杯3個   │          │徒刑貳月      │
│  │      │          │                │            │銅餞台2個   │          │              │
├─┼───┼─────┼────────┼──────┼──────┼─────┼───────┤
│13│郭義位│98年12月28│臺南縣歸仁鄉保大│黃府王爺壇主│金爐1個     │約800元   │郭金海共同竊盜│
│  │郭金海│日下午2時 │路二段180號「黃 │任委員楊義男│淨香爐2個   │          │，累犯，處有期│
│  │      │許        │府王爺壇」      │            │花瓶5對     │          │徒刑貳月      │
├─┼───┼─────┼────────┼──────┼──────┼─────┼───────┤
│14│郭義位│98年12月29│臺南縣歸仁鄉國光│五公菩薩廟廟│淨香爐3個   │約500元   │郭金海共同竊盜│
│  │郭金海│日下午1時 │街55號「五公菩薩│祝翁春明    │花瓶1對     │          │，累犯，處有期│
│  │      │30分許    │廟」            │            │            │          │徒刑貳月      │
├─┼───┼─────┼────────┼──────┼──────┼─────┼───────┤
│15│郭義位│98年12月29│臺南縣歸仁鄉保大│玉真宮主委潘│香爐1個     │約600元   │郭金海共同竊盜│
│  │郭金海│日下午3時 │路一段82之2號「 │明順        │淨香爐6個   │          │，累犯，處有期│
│  │      │許        │玉真宮」        │            │            │          │徒刑貳月      │
├─┼───┼─────┼────────┼──────┼──────┼─────┼───────┤
│16│郭義位│98年12月30│臺南縣歸仁鄉中正│翰林院委員蔡│金爐1個     │約300元   │郭金海共同竊盜│
│  │郭金海│日上午8時 │南路一段85巷3號 │來福        │花瓶1對     │          │，累犯，處有期│
│  │      │許        │「翰林院」      │            │            │          │徒刑貳月      │
├─┼───┼─────┼────────┼──────┼──────┼─────┼───────┤
│17│郭義位│98年12月30│臺南縣關廟鄉關廟│聖鳳宮主委蕭│香爐5個     │約1,500元 │郭金海共同竊盜│
│  │郭金海│日中午12時│村民生街21號「聖│梅鶯        │砵1個       │          │，累犯，處有期│
│  │      │30分許    │鳳宮」          │            │淨香爐3個   │          │徒刑貳月      │
│  │      │          │                │            │茶杯架1個   │          │              │
├─┼───┼─────┼────────┼──────┼──────┼─────┼───────┤
│18│郭義位│98年12月30│臺南縣永康市東灣│慈鳳宮管理人│花瓶3對     │約1,000元 │郭金海共同竊盜│
│  │郭金海│日下午3時 │里民族路3巷30號 │陳泉芳      │香爐3個     │          │，累犯，處有期│
│  │      │30分許    │「慈鳳宮」      │            │            │          │徒刑貳月      │
├─┼───┼─────┼────────┼──────┼──────┼─────┼───────┤
│19│郭義位│99年1月2日│臺南縣關廟鄉北勢│幸山堂主委林│淨香爐1個   │約100元   │郭金海共同竊盜│
│  │郭金海│下午3時57 │村成功路180巷5號│昇皝        │            │          │，累犯，處有期│
│  │      │分許      │「幸山堂」      │            │            │          │徒刑貳月      │
├─┼───┼─────┼────────┼──────┼──────┼─────┼───────┤
│20│郭義位│99年1月3日│臺南縣關廟鄉北勢│廣興堂主委郭│香爐5個     │約1,800元 │郭金海共同竊盜│
│  │郭金海│上午10時10│村中山路738巷38 │黃素鑾      │淨香爐5個   │          │，累犯，處有期│
│  │      │分許      │號「廣興堂」    │            │花瓶2對     │          │徒刑貳月      │
├─┼───┼─────┼────────┼──────┼──────┼─────┼───────┤
│21│郭義位│99年1月3日│高雄縣田寮鄉南安│聖母宮廟祝黃│香爐1個     │約1,200元 │郭金海共同竊盜│
│  │郭金海│下午2時30 │村南安路89之9號 │慶宗        │茶杯13個    │          │，累犯，處有期│
│  │      │分許      │「聖母宮」      │            │淨香爐3個   │          │徒刑貳月      │
│  │      │          │                │            │茶杯架4個   │          │              │
└─┴───┴─────┴────────┴──────┴──────┴─────┴───────┘

司法院資訊處製作；財團法人民間司法改革基金會備份。
